【裁判字號】    89,易,2347
【裁判日期】    890802
【裁判案由】    違反都市計劃法
【裁判全文】
臺灣高雄地方法院刑事判決                        八十九年度易字第二三四七號
    公  訴  人  臺灣高雄地方法院檢察署檢察官
    被      告  甲○○
右列被告因違反都市計劃法案件，經檢察官提起公訴（八十八年度偵字第一０三四七
號），本院判決如左：
    主  文
甲○○共同在都市計劃地區範圍內變更地形，違反都市計劃法之規定，不遵當地地方
政府限期恢復原狀之命令，累犯，處罰金伍仟元，如易服勞役，以參佰元折算壹日。
    事  實
一、甲○○曾於民國八十三年間，因犯竊佔罪，經臺灣高等法院高雄分院判處有期徒
    刑一年六月，而於八十五年三月十四日甫執行完畢，猶不知謹慎自持，明知坐落
    高雄縣鳥松鄉○○段第五二二、五二三、五二四、五二五、五四０、五四一號土
    地，係位於都市計畫範圍之農業區，除供農業生產外，僅得申請建築農舍及農業
    產銷必要設施，不得任意棄置廢棄物，詎其自於八十七年七月十八日起，陸續與
    上開土地之所有權人或管理人林憲法、顏榮二、王福、謝聰海、林憲政、楊天木
    、李吉成、黃玉瑞、吳明沛、孫有川等人（其中林憲法、顏榮二及王福業經另案
    判決在案，而其餘均另案審理中）簽訂契約書，基於共同犯罪之意思聯絡，由甲
    ○○在上開土地上傾倒三尺深之廢棄物，再於其上填滿三尺之土方，未經許可而
    變更地形，藉以改良上開土地，以事農業生產。嗣經高雄縣政府於八十八年三月
    三十日以八八府建都字第０五九五九五號發函命甲○○於八十八年三月十八日內
    恢復原狀，惟甲○○均置之不理，逾期仍未恢復原狀。
二、案經臺灣高雄地方法院檢察署檢察官自動檢舉偵查起訴。
    理  由
一、訊據被告甲○○固對右揭與林憲法等人簽訂契約，在前土地上傾倒三尺深之廢棄
    物之事實坦承不諱，惟辯稱不知如此係違法，且地主也不會允許回復原狀云云；
    惟按在都市計畫地區範圍內變更地形，違反本法之規定及各級政府基於本法所發
    布之命令時，當地地方政府或、鎮、縣轄市公所得命令其立即拆除、改建、停止
    使用或恢復原狀；而不遵都市計畫法第七十九條之規定恢復原狀者，得處六個月
    以下有期徒刑、拘役或科三千元以下之罰金，都市計畫法第七十九條第一項、第
    八十條分別定有明文，被告自無法推諉為不知；況被告既自高雄縣政府接獲應將
    上揭土地回復原狀之通知，自應知悉其行為乃屬違法，其前揭辯詞自無可採之處
    。此外，復有上開土地登記簿謄本、整地同意書、高雄縣政府八十八年三月三十
    日以八八府建都字第０五九五九五號函、掛號函件執據、會勘紀錄、檢察官勘驗
    筆錄、土地複丈成果圖及現場照片附卷可稽，被告亦坦承收受高雄縣政府限期恢
    復原狀之函件，事證明確，被告犯行堪以認定。
二、按在都市計畫地區範圍內變更地形，違反本法之規定及各級政府基於本法所發布
    之命令時，當地地方政府或、鎮、縣轄市公所得命令其立即拆除、改建、停止使
    用或恢復原狀，都市計畫法第七十九條第一項定有明文。被告在他人所有之上開
    農業區土地內填土整地，變更地形，經當地地方政府即高雄縣政府命令其限期恢
    復原狀，而均未遵令恢復原狀，核被告所為，係犯都市計畫法第八十條後段之罪
    。其與上開土地所有權人或管理人林憲法、顏榮二、王福、謝聰海、林憲政、楊
    天木、李吉成、黃玉瑞、吳明沛、孫有川等人間，有犯意之聯絡及行為之分擔，
    均為共同正犯。又被告雖陸續與前開土地之所有人或管理人簽約，並傾倒廢棄物
    填土整地，且範圍多達六個地號之土地，然當地政府即高雄縣政府僅有一個限期
    恢復原狀之命令，應認係包括在一個違反都市計畫法之範疇，為實質一罪，僅成
    立單純一罪。被告曾於八十三年間，因犯竊佔罪，經臺灣高等法院高雄分院判處
    有期徒刑一年六月，而於八十五年三月十四日甫執行完畢，有臺灣高等法院被告
    全國前案紀錄表一份在卷可查，其於五年內再犯本件有期徒刑以上之罪，為累犯
    ，爰依刑法第四十七條之規定，加重其刑。爰審酌被告甲○○犯罪之目的在改良
    土地，以供農作，增加土地之利用，並非牟取暴利，犯後態度良好等一切情狀，
    量處如主文所示之刑，併諭知易服勞役之折算標準，以為懲儆。
據上論斷，應依刑事訴訟法第二百九十九條第一項前段，都市計劃法第八十條，刑法
第十一條前段、第二十八條、第四十七條、第四十二條第二項，罰金罰鍰提高標準條
例第一條前段、第二條，判決如主文。
本案經檢察官楊婉莉到庭執行職務。
中    華    民    國    八十九    年      八      月        二        日
                                  臺灣高雄地方法院刑事第六庭
                                      法  官    李  怡  諄
右正本證明與原本無異。
如不服本判決，應於判決送達後十日內，向本院提出上訴狀。
                                      書記官    陳  福  記
中    華    民    國    八十九    年      八      月        二        日
附錄本案論罪科刑法條：
都市計畫法第八十條
不遵前條規定拆除、改建、停止使用或恢原狀者，除應依法予以行政強制執行外並得
處六個月以下有期徒刑、拘役或科三千元以下之罰金。


司法院資訊處製作；財團法人民間司法改革基金會備份。
